【裁判字號】    97,上訴,2558
【裁判日期】    970826
【裁判案由】    違反槍砲彈藥刀械管制條例
【裁判全文】
臺灣高等法院刑事判決                97年度上訴字第2558號
上  訴  人
即  被  告  乙○○
指定辯護人  本院公設辯護人  甲○○
上列上訴人因違反槍砲彈藥刀械管制條例案件，不服臺灣板橋地
方法院96年度重訴緝字第14號，中華民國97年3月28日第一審判
決（起訴案號：臺灣板橋地方法院檢察署94年度偵字第4797號、
4103號、6718號；移送併辦案號：同署97年度偵字12078號），
提起上訴，本院判決如下：
    主  文
上訴駁回。
    事  實
一、乙○○明知可發射子彈如附表編號(一)、(二)所示具殺傷力之土
    造獵槍二支，均係槍砲彈藥刀械管制條例所列管之槍枝，非
    經中央主管機關許可不得持有，竟基於無故持有可發射子彈
    具有殺傷力之改造槍枝之犯意，自民國九十三年十二間起，
    在其位於臺北縣烏來鄉○○路一○四號住處無故持有之。嗣
    於九十四年三月十六日上午十時許，經警於其上址住處查獲
    ，並扣得如附表編號(一)、(二)所示具殺傷力之土造獵槍二支。
二、案經臺北縣政府警察局新店分局報請臺灣臺北地方法院檢察
    署檢察官偵查起訴及移送本院併案審理。
    理  由
一、證據能力部分：
  (一)依據刑事訴訟法第一百五十六條第一項之規定，被告之自白
    非出於強暴、脅迫、利誘、詐欺、疲勞訊問、違法羈押或其
    他不正之方法，且與事實相符者，得為證據。經查，上訴人
    即被告乙○○於原審之自白，於本院審理中未抗辯自白之非
    出於任意性，復與下述二證據所顯示之事實具有合致性，衡
    諸上揭說明，應認其自白具有證據能力。
  (二)按被告以外之人於審判外之言詞或書面陳述，除法律有規定
    者外，不得作為證據，刑事訴訟法第一百五十九條第一項定
    有明文。經查：卷附內政部警政署刑事警察局九十四年四月
    十三日刑鑑字第○九四○○四五五四○號槍彈鑑定書（第二
    一號原審卷(一)九九至一○四頁），固屬被告以外之人於審判
    外之書面陳述，性質屬傳聞書面，惟觀諸該條修正理由三所
    示：本條所謂「法律有規定者」，係指本法第一百五十九條
    之一至第一百五十九條之五及第二百零六條等規定。而刑事
    訴訟法第二百零六條第一項規定：「鑑定之經過及其結果，
    應命鑑定人以言詞或書面報告」。而按司法警察等偵查輔助
    人員於案件未移送檢察官偵查前之調查犯罪階段，先行將查
    扣之槍彈等證物，送請檢察機關概括選任之專責鑑定機關實
    施鑑定，基於檢察一體原則，該鑑定機關亦應視同受承辦檢
    察官所選任或囑託而執行鑑定業務，其等出具之書面鑑定報
    告乃現行刑事訴訟法第二百零六條所定之鑑定人書面報告，
    屬傳聞證據法則之例外，應具有證據能力。查內政部警政署
    刑事警察局係經臺灣高等法院檢察署檢察長概括選任有關鑑
    定槍砲、彈藥之鑑定機關，已為臺灣高等法院檢察署九十二
    年九月九日檢文允字第○九二一○○一二○三號函所明示，
    且行之多年，本案承辦之臺北縣政府警察局新店分局依前開
    函文所為概括選任鑑定機關之意旨，於偵查之前階段，將查
    扣之槍彈等證物，送請內政部警政署刑事警察局進行鑑定，
    該局因此所出具之鑑驗書，為實施鑑定之人員依專業知識經
    驗陳述其判斷意見，況被告及其辯護人對此並不爭執（本院
    卷三○、六○頁)，自有證據能力。
  (三)另本件認定事實所引用之本件卷證所有證據（文書證據、物
    證），檢察官、被告及辯護人於本院均未主張排除前開書證
    、物證之證據能力，且迄於本院言詞辯論終結前均未表示異
    議（同上本院卷），經審酌前開書證、物證並非公務員違背
    法定程序所取得，亦無刑事訴訟法第一百五十九條之四顯有
    不可信之情況，故上揭卷證（文書證據、物證等證據），均
    應有證據能力。
二、經查：
  (一)訊據被告乙○○對於上開犯罪事實坦承不諱（原審卷二四頁
    背面、四五、七二頁，本院卷二八、六一頁），並有自願受
    搜索同意書、臺北縣政府警察局新店分局搜索扣押筆錄、扣
    押物品目錄表及查獲之改造槍枝扣案可資佐證（第四七九七
    號偵卷四八至五二頁）。而上揭扣案之槍枝，經臺北縣政府
    警察局新店分局函送內政部警政署刑事警察局以性能檢驗法
    能檢驗法鑑驗結果：「送鑑土造獵槍二枝，鑑驗情形如下：
    (1)一支（槍枝管制編號0000000000號），認係由
    木質槍身及土造金屬槍管結合而成之土造長槍，以打擊槍管
    側邊導火孔底火（藥）引爆槍管內火藥為發射動力，機械性
    能良好，可供發射彈丸使用，均具殺傷力。(2)一枝（槍枝管
    制編號0000000000號），認係由木質槍身及金屬
    槍管結合而成之土造長槍，以打擊底火引爆子彈內火藥為發
    射動力，機械性能良好，可供擊發適用子彈使用，認具殺傷
    力」等情，有該局九十四年四月十三日刑鑑字第○九四○○
    四五五四○號槍彈鑑定書及內政部九十四年五月十日內授警
    字第○九四○一○○五八七號函在卷可稽（第二一號原審卷
    (一)九九至一○四、五二頁）。再查，上揭二槍枝其彈丸發射
    之原理，係利用引爆火藥將槍管內之填充物射出（一般而言
    填充物可能有彈丸、鐵釘、玻璃片等物），其機械作用方式
    與國內原住民使用之「自製獵槍」相同。因該槍枝發射均非
    單一彈丸，且擊發後伴隨大量的火藥殘跡，基於內政部警政
    署刑事警察局之場地、儀器設備與人員之安全，以及該類槍
    枝之特性（類似原住民供捕獵維生之工具、對人畜有殺傷力
    之能力自不待言），依據該局標準作業流程均以「性能檢驗
    法」鑑驗，而所謂「性能檢驗法」係指檢驗槍枝之機械結構
    （槍管、撞針、擊錘扳機等主要零件結構）及機械性能（進
    彈、閉鎖、待擊發、擊發等運作性能）是否完整、良好之方
    法，其原理係以實際操作檢測槍枝結構及性能是否完整良好
    ，倘其結構完整且功能良好，則認該槍枝具殺傷力等情，亦
    有該局九十四年九月二十七日刑鍵字第○九四○一四一一七
    九號函示說明可參（第二一號原審卷(二)四四頁）。據此，堪
    認扣案附表編號(一)、(二)所示之土造獵槍均具殺傷力，而屬槍
    砲彈藥刀械管制條例第八條所列管之槍枝，殆屬無疑。
  (二)而扣案如附表編號(一)、(二)所示具殺傷力土造獵槍各一支，既
    係在被告住處內亦即被告所得支配範圍內查獲，則附表編號
    (一)、(二)所示具殺傷力之土造獵槍各一支，自係在被告實力支
    配之下。至於在同案被告陳國華位於臺北縣新店市○○路一
    四五巷二十號住處所查扣，具殺傷力之土造手槍一支（槍枝
    管制編號：0000000000號）、土造鋼筆手槍一支
    （槍枝管制編號：0000000000號），衡諸查獲該
    二支手槍之地點，係同案被告陳國華住處，而被告當時業有
    其他住處，若該二支手槍係被告所有，則其當無為避免遭警
    查獲，而僅將該二支手槍藏放在陳國華住處，卻又特意將附
    表編號(一)、(二)所示之槍枝留於自己住處之可能；況復查無相
    關事證，亦無其他證據足以認定上開二支手槍，係被告所有
    。從而，被告辯稱在陳國華住處所查扣具殺傷力之上開二支
    手槍非其所有，而係陳國華所有等語，應堪採信。是以，被
    告持有扣案附表編號(一)、(二)所示具殺傷力之土造獵槍各一支
    之犯行，洵堪認定，本件事證明確，應予依法論處。
三、法律適用之比較說明及論罪理由：
  (一)按槍砲彈藥刀械管制條例所規定之持有行為，其持有之繼續
    ，為行為之繼續，而非狀態之繼續；亦即一經持有該條例所
    規定之槍砲、彈藥或刀械，其犯罪即已成立，但其完結須繼
    續至持有行為終了時為止（最高法院九十年度台非字第二一
    號判決參照）。而槍砲彈藥刀械管制條例於九十四年一月二
    十六日修正公布，並自同年月二十八日生效，被告乙○○持
    有系爭槍枝之犯行係自九十三年十二月間起迄九十四年三月
    十六日為警查獲時完結，因此尚無行為後法律變更之問題。
  (二)又被告行為時，刑法第四十二條第二項前段規定：「易服勞
    役以一元以上三元以下折算一日」，又被告行為時之易服勞
    役折算標準，業據修正前之罰金罰鍰提高標準條例第二條前
    段規定，就其原定數額提高為一百倍折算一日，則被告行為
    時之易服勞役折算標準，應以銀元三百元折算一日，即以新
    臺幣九百元折算一日。惟九十五年七月一日修正公布施行之
    刑法第四十二條第三項前段規定：「易服勞役以新臺幣一千
    元、二千元或三千元折算一日」。比較修正前後之易服勞役
    折算標準，以修正後之規定，較有利於被告，則應依刑法第
    二條第一項但書規定，適用修正後之刑法第四十二條第三項
    前段規定，定其罰金易服勞役之折算標準。
  (三)核被告所為係犯槍砲彈藥刀械管制條例第八條第四項之未經
    許可持有其他可發射子彈具有殺傷力之改造手槍罪。其未經
    許可持有槍枝，其持有之繼續，乃行為之繼續，亦即一經持
    有槍枝，犯罪固即成立既遂，然至嗣後為警查獲時止（即九
    十四年三月十六日）其繼續持有之行為始行終了。
四、原審以事證明確，依第二百九十九條第一項前段，槍砲彈藥
    刀械管制條例第八條第四項，刑法第二條第一項、第十一條
    前段、第四十二條第三項、第三十八條第一項第一款等規定
    ，並審酌被告犯罪之動機、目的、手段，及為獵打飛鼠而持
    有附表編號(一)、(二)所示具土造獵槍、持有扣案土造獵槍之行
    為，危害社會治安及事後坦承犯行等一切情狀，量處有期徒
    刑三年六月，併科罰金新臺幣十萬元，併就罰金部分諭知易
    服勞役之折算標準；復敘明扣案如附表編號(一)、(二)所示具殺
    傷力之土造獵槍，均係違禁物，不問屬於被告與否，均應依
    刑法第三十八條第一項第一款之規定，諭知沒收。至扣案如
    附表編號(三)至編號(十)所示之物，雖均係被告所有，經被告供
    述在卷（原審卷四五頁），然均非違禁物，且非供其本件未
    經許可持有可發射子彈具有殺傷力之槍枝犯罪所用或預備之
    物，依法自無從併予宣告沒收等情，其認事用法尚無違誤，
    量刑亦屬妥適。被告以併案意旨所載之槍枝，與本案有連續
    犯之裁判上一罪之關係，原審未併予審理為由提起上訴，為
    無理由（詳後六所述），應予駁回。
五、本件公訴意旨另以：被告另與同案被告陳國華（違反槍砲彈
    藥刀械管制條例部分，業經本院另案以九十五年度上訴字第
    一四五五號判決判處有期徒刑三年六月確定在案）均明知未
    經許可不得擅自製造獵槍、手槍、其他可發射金屬或子彈具
    有殺傷力之各式槍砲彈藥，或槍砲、彈藥之主要組成零件，
    仍於九十四年間，基於共同之犯意聯絡，一同以扣案如附表
    所示之機具製造如附表編號(一)、(二)所示具殺傷力之土造獵槍
    各一支、附表編號(三)所示之土造獵槍槍管一支，以及經警在
    陳國華臺北縣新店市○○路一四五巷二十號住處所查扣，具
    殺傷力之土造手槍一支（槍枝管制編號：00000000
    00號）、土造鋼筆手槍一支（槍枝管制編號：00000
    00000號）、土造槍管二支，因認被告乙○○尚涉犯槍
    砲彈藥刀械管制條例第八條第一項之製造其他可發射子彈具
    有殺傷力之槍枝罪及第十三條第一項、第四項之製造並持有
    槍枝之主要組成零件罪等罪嫌。惟查：
  (一)按犯罪事實應依證據認定之，無證據不得認定犯罪事實；不
    能證明犯罪者，應諭知無罪之判決，刑事訴訟法第一百五十
    四條第二項，第三百零一條第一項分別定有明文。所謂證據
    ，須適於為被告犯罪事實之證明者，始得為斷罪之資料；如
    未能發現相當證據，或證據不足以證明，自不能以推測或擬
    制之方法，以為裁判之基礎（最高法院二十九年上字第三一
    ○五號、四十年台上字第八六號判決意旨參照）。且刑事訴
    訟上證明之資料，無論其為直接或間接證據，均須達於通常
    一般之人均不致有所懷疑，而得確信其為真實之程度，始得
    據為有罪之認定，若其關於被告是否犯罪之證明未能達此程
    度，而有合理懷疑之存在，致使無從形成有罪之確信，根據
    「罪證有疑，利於被告」之證據法則，即不得遽為不利被告
    之認定（最高法院七十六年台上字第四九八六號判決意旨參
    照）。再按被告或共犯之自白，不得作為有罪判決之唯一證
    據，仍應調查其他必要之證據，以察其是否與事實相符，刑
    事訴訟法第一百五十六條第二項定有明文。是被告或共犯雖
    經自白，仍應調查其他必要之證據，以察其是否與事實相符
    。立法目的乃欲以補強證據擔保自白之真實性；亦即以補強
    證據之存在，藉之限制自白在證據上之價值。而所謂補強證
    據，則指除該自白本身外，其他足資以證明自白之犯罪事實
    確具有相當程度真實性之證據而言。雖其所補強者，非以事
    實之全部為必要，但亦須因補強證據與自白之相互利用，而
    足使犯罪事實獲得確信者，始足當之（最高法院九十三年度
    台上字第四二二一號判決足參）。
  (二)公訴人認被告乙○○與同案被告陳國華共同涉犯槍砲彈藥刀
    械管制條例第八條第一項之製造其他可發射子彈具有殺傷力
    之槍枝罪及同條例第十三條第一項、第四項之製造並持有槍
    枝之主要組成零件罪等罪嫌，無非係以被告乙○○及同案被
    告陳國華於警詢及偵查中之供述，及在被告乙○○上址住處
    查獲如附表編號(一)、(二)所示具殺傷力之土造獵槍各一支、附
    表編號(三)至編號(十)所示之物；以及在陳國華上開住處查獲扣
    案具殺傷力之土造手槍一支（槍枝管制編號：000000
    0000號）、土造鋼筆手槍一支（槍枝管制編號：000
    0000000號）、土造槍管二支、鑽孔機一臺、砂輪機
    一臺、切割機一臺、土造擊鎚一支、小鋼珠一百二十一顆等
    物，為其主要論據。
  (三)訊據被告乙○○堅決否認涉有此部分犯行，辯稱：並無製造
    槍枝及主要組成零件之情事。經查：被告此部分之犯行，除
    被告曾於警詢時自白：「扣案如附表編號(一)、(二)所示具殺傷
    力之土造獵槍，均係其所製造」云云外（第四七九七號偵卷
    一八頁），並無其他積極證據足以證明被告有與陳國華共同
    製造如附表編號(一)、(二)所示之土造獵槍，以及在陳國華上開
    住處所查扣具殺傷力之土造手槍一支（槍枝管制編號：00
    00000000號）、土造鋼筆手槍一支（槍枝管制編號
    ：0000000000號）之犯行。況經鑑定結果「(1)如
    附表編號(三)所示之土造獵槍槍管，以及在同案被告陳國華上
    開住處所查扣之土造槍管二支，均僅係土造金屬管狀物；(2)
    如附表編號(四)所示之釘槍底火五十九顆，係建築工業用彈；
    (3)如附表編號(五)所示之底火一罐，則係玩具底火帽，均非屬
    內政部八十六年十一月二十四日（八六）內警字第八六七○
    六八三號公告之槍砲彈藥之主要零件等情，亦有內政部警政
    署刑事警察局如附表所示之鑑定報告附卷可按（第二一號原
    審卷(一)五二、九九至一○一頁）。至於在被告上址住處及同
    案被告陳國華上開住處內，所分別查扣之鑽孔機、砂輪機、
    切割機等器具，亦均非專供製造槍枝或其主要組成零件之物
    ，尚可供其他用途使用，此觀諸被告為警查獲時，適在同案
    被告陳國華上開住處地下一樓利用該等器具切割電纜線即明
    。是自難僅憑被告於警詢中之自白，以及持有扣案如附表編
    號(一)、(二)所示具殺傷力之土造獵槍及如附表編號(三)至編號(十)
    所示之物，逕認被告有與同案被告陳國華共同製造槍枝及主
    要組成零件之犯行；此外，復查無其他積極證據足以證明被
    告此部分之犯行，不能證明被告此部分之犯罪，原應為無罪
    之諭知，惟因與上揭持有槍枝論罪部分有階段行為之實質上
    一罪關係，爰不另為無罪之諭知，附此敘明。
六、退回併辦部分：
  (一)臺灣臺北地方法院檢察署檢察官移送併辦（九十七年度偵字
    第一二○七八號）略以：被告乙○○未經許可，無故於九十
    四年八月底，受綽號「小強」之不詳姓名之成年人之委託，
    將具殺傷力之土造長槍一支，寄藏於其臺北縣烏來鄉○○村
    ○○路一○四號住處內。經警於九十四年九月二十九日十一
    時許在上址當場查獲其持有土造長槍一支，並扣有土造長槍
    一支。因認被告乙○○涉槍砲彈藥刀械管制條例第八條第四
    項（併辦意旨書誤載為同條例第八條第一項）之未經許可，
    寄藏可發射子彈具有殺傷力之改造手槍罪嫌，與前揭論罪部
    分有修正前連續犯之一罪關係，移送本院併案審理（本院卷
    三三頁）。
  (二)訊據被告對併案部分之事實於原審九十六年十月二十二日、
    九十七年三月六日審理時均供稱：「併辦查扣槍枝是綽號『
    小強』拿來寄放伊這裡的，是查獲（九十四年九月二十九日
    ）前一個多月綽號『小強』之成年原住民男子，他拿到臺北
    縣烏來鄉○○村○○路一○四號住處寄放在伊這邊的，他當
    時說放在伊那邊過幾天會拿過去，之後伊就被新店分局抓到
    了。併案事實無意見」等語（原審卷二四頁背面、七二頁背
    面），核與被告於該併案九十四年九月二十九日警詢時供述
    ：「該土造長槍係綽號『小強』之友人在九十年八月底寄放
    在伊這裡」等語（第一六一六號偵卷一七頁）供述一致。顯
    徵依被告供稱此查扣之槍枝係綽號「小強」之成年男子所寄
    放，被告係基於為他人寄藏之犯意而管理。而按槍砲彈藥刀
    械管制條例所定之「持有」與「寄藏」係屬二種行為，前者
    係指為自己管領之目的，將物品移入自己實力支配之下；後
    者則係以為他人管領之目的，將物品移入自己實力支配之下
    之意，其態樣、要件均不儘相同，且「寄藏」之受人委託代
    為保管，其保管之本身所為之「持有」，既係「寄藏」之當
    然結果，法律上自宜僅就「寄藏」行為為包括之評價，不應
    另就「持有」予以論罪。而被告上開經檢察官起訴論罪之部
    分，係以為自己管領之意思，將如附表編號(一)、(二)所示具殺
    傷力之土造獵槍移入自己實力支配之下予以持有，與移送併
    案部分係其基於為姓名、年籍均不詳，受綽號「小強」之成
    年男子所託為之藏放併案意旨所示具殺傷力土造長槍之寄藏
    行為，行為態樣互異，構成要件亦不同，自無牽連犯或連續
    犯之裁判上一罪關係之可言。
  (三)被告於本院雖翻異前詞稱：「併案槍枝係其於九十三年十二
    月底向陳國華以一支一萬五千購買三支土造獵槍，除本案九
    十四年三月十六日查獲之二支外，另一支即併案查獲之獵槍
    一支，均係同一時間持有，因伊其不諳法律誤以為謊稱他人
    （小強）寄放，科刑較輕，故為不實之言，二件持槍案件，
    實有連續或牽連犯之裁判上一罪關係，併案部分應一併論罪
    」等語（本院卷一二、一三、二七、二八頁）。惟按行為人
    於實行犯罪之初，主觀上縱與其他行為人間有犯意聯絡，但
    於經司法警察（官）、檢察事務官或檢察官查獲之際，對爾
    後是否遭法院羈押而得否依其原有犯意賡續實行犯罪，因已
    失其自主性而無從預知，是其主觀上之犯意及客觀上之犯罪
    行為，俱因遭查獲而中斷，縱依事後之客觀情況，行為人仍
    得再度實行犯罪，亦難謂與查獲前之犯罪行為係出於同一犯
    意；且犯行既遭查獲，依社會通念，亦期其因此自我檢束不
    再犯罪，乃竟重蹈前非，自應認係另行起意，因被查獲致其
    犯意中斷而告中止（最高法院九十七年台上字第二四四號判
    決參照）。被告雖稱係同時持有上揭三枝槍枝，然本案查獲
    槍枝二支與併案槍枝一支乃經警於九十四年三月十六日及同
    年九月二十九日分別查獲等情，有臺北縣政府警察局新店分
    局搜索扣押筆錄、扣押物品目錄表在卷可稽（第四七九七號
    偵卷四八至五一頁，第一六一六號偵卷一八至二一頁，第一
    六一六號偵卷外放），其間相隔已逾半年，被告所供係同時
    持有云云已屬無稽；況被告於本案查獲後，旋於翌（十七）
    日經羈押在監而與外界隔絕（四七九七號偵卷一○八、一○
    九頁），縱認併案槍枝係其基於為己持有之犯意而為之，惟
    揆諸前揭說明，其併案部分之犯意已因本案遭查獲羈押而中
    斷，難認係基於前一犯意所為。是以，被告所辯無非事後圖
    為一罪論處之藉詞，不足採信。綜上，併案部分與前揭起訴
    論罪部分並無修正前連續犯或牽連犯之裁判上一罪關係，原
    審前將併案部分退回檢察官處理（九十五年度偵字第一六一
    六號），檢察官再就同一事實移送本院併辦（九十七年度偵
    字第一二○七八號），既未經起訴，本院自屬無從審究，應
    退還檢察官另行偵辦。
據上論斷，應依刑事訴訟法第三百六十八條，判決如主文。
本案經檢察官王壬貴到庭執行職務。
中    華    民    國    97    年    8    月    26    日
            刑事第十八庭  審判長法  官  吳鴻章
                                法  官  周政達
                                法  官  段景榕
以上正本證明與原本無異。
如不服本判決，應於收受送達後十日內向本院提出上訴書狀，其
未敘述上訴之理由者並得於提起上訴後十日內向本院補提理由書
（均須按他造當事人之人數附繕本）。
                                書記官 陳靜姿
中    華    民    國    97    年    8    月    26    日
附表：
┌──┬───────────┬─────────────────┬───────────┐
│編號│扣案槍枝及數量        │鑑        定         結         果│鑑    定     報     告│
├──┼───────────┼─────────────────┼───────────┤
│    │具殺傷力之土造獵槍壹支│係由木質槍身及土造金屬槍管結合而成│(1)內政部警政署刑事警察│
│    │（槍枝管制編號：一一○│之土造長槍，以打擊槍管側邊導火孔底│  局九十四年四月十三日│
│ (一) │0000000號）    │火（藥）引爆槍管內火藥為發射動力，│  刑鑑字第○九四○○四│
│    │                      │機械性能良好，可供發射彈丸使用，具│  五五四○號槍彈鑑定書│
│    │                      │殺傷力。                          │  （第二一號原審卷(一)九│
├──┼───────────┼─────────────────┤  九至一○四頁）      │
│    │具殺傷力之土造獵槍壹支│係由木質槍身及土造金屬槍管結合而成│                      │
│    │（槍枝管制編號：一一○│之土造長槍，以打擊槍管側邊導火孔底│                      │
│ (二) │  0000000號）  │火（藥）引爆槍管內火藥為發射動力，│(2)內政部九十四年五月十│
│    │                      │機械性能良好，可供發射彈丸使用，具│  日內授警字第○九四○│
│    │                      │殺傷力。                          │  一○○五八七號函（第│
├──┼───────────┼─────────────────┤  二一號原審卷(一)五二頁│
│ (三) │土造獵槍槍管一支      │係土造金屬管狀物，非屬公告列管之槍│  ）                  │
│    │                      │砲彈藥主要組成零件。              │                      │
├──┼───────────┼─────────────────┤                      │
│    │釘槍底火五十九顆（起訴│均係口徑○‧二七吋之建築工業用彈，│                      │
│ (四) │書誤載為五十八顆）    │均不具彈頭結構，均非完整之子彈，均│                      │
│    │                      │不具殺傷力，亦非屬公告列管之槍砲彈│                      │
│    │                      │藥主要組成零件。                  │                      │
├──┼───────────┼─────────────────┤                      │
│ (五) │底火一罐              │均係玩具底火帽，均非屬公告列管之槍│                      │
│    │                      │砲彈藥主要組成零件。              │                      │
├──┼───────────┼─────────────────┼───────────┤
│    │                      │                                  │內政部警政署刑事警察局│
│    │                      │                                  │九十四年六月二十二日刑│
│ (六) │火藥一罐、火藥二十瓶  │均係煙火類火藥                    │鑑字第○九四○○五一○│
│    │                      │                                  │四○號鑑定書（第二一號│
│    │                      │                                  │原審卷(一)九七頁）      │
├──┼───────────┼─────────────────┴───────────┤
│ (七) │鉛、鋼珠九百顆        │                                                          │
├──┼───────────┤                                                          │
│ (八) │砂輪機一臺            │                                                          │
├──┼───────────┤                                                          │
│ (九) │切割器一臺            │                                                          │
├──┼───────────┤                                                          │
│ (十) │鑽床一臺              │                                                          │
└──┴───────────┴─────────────────────────────┘
附錄：本案論罪科刑法條全文
槍砲彈藥刀械管制條例第八條
未經許可，製造、販賣或運輸鋼筆槍、瓦斯槍、麻醉槍、獵槍、
空氣槍或第四條第一項第一款所定其他可發射金屬或子彈具有殺
傷力之各式槍砲者，處無期徒刑或五年以上有期徒刑，併科新臺
幣一千萬元以下罰金。
未經許可，轉讓、出租或出借前項所列槍枝者，處五年以上有期
徒刑，併科新臺幣一千萬元以下罰金。
意圖供自己或他人犯罪之用，而犯前二項之罪者，處無期徒刑或
七年以上有期徒刑，併科新臺幣一千萬元以下罰金。
未經許可，持有、寄藏或意圖販賣而陳列第一項所列槍枝者，處
三年以上十年以下有期徒刑，併科新臺幣七百萬元以下罰金。
第一項至第三項之未遂犯罰之。


司法院資訊處製作；財團法人民間司法改革基金會備份。
